臺灣屏東地方法院刑事判決　　　　　　　　　　　　　九十一年度訴字第五四號
　　公　訴　人　臺灣屏東地方法院檢察署檢察官
　　被　　　告　甲○○
右列被告因違反毒品危害防制條例案件，經檢察官提起公訴（九十一年度毒偵字第六
０六號），本院判決如左：
    主  文
甲○○連續施用第一級毒品，累犯，處有期徒刑壹年貳月；又連續施用第二級毒品，
累犯，處有期徒刑拾月；應執行有期徒刑壹年拾月。扣案安非他命貳點公克沒收銷
燬之。
    事  實
一、甲○○曾犯竊盜、恐嚇等罪，經本院以八十七年度聲字第二二六號定其應執行有
    期徒刑一年九月確定，甫於民國八十八年七月四日縮刑假釋期滿執行完畢。又其
    前因施用毒品案件，經裁定送強制戒治，嗣經停止戒治並交付保護管束期滿，由
    臺灣屏東地方法院檢察署檢察官於九十年七月三十日，以九十年度戒毒偵字第二
    六三號不起訴處分確定。旋又於九十年七月三十一日至八月十五日間，因連續施
用第一級毒品海洛因而違反毒品危害防制條例案件，經本院以九十年度訴字第六
    七一號判處有期徒刑一年確定，並依聲請裁定送強制戒治，至九十一年二月五日
    甫因停止戒治出所，竟不知警惕，分別另起施用第一級毒品海洛因、第二級毒品
    安非他命之概括犯意，自九十一年四月中旬某日起，至同年六月一日止，連續多
    次在新埤大橋附近等處施用第一級毒品海洛因；及自九十一年四月中旬某日起，
    至同年六月十一日零時許止，連續多次在其位於屏東縣佳冬鄉○○村○○路十七
    號之住處內，施用第二級毒品安非他命。嗣九十一年六月十一日凌晨三時十分許
    ，在佳冬鄉○○村○○段一八五之一地號土地附近為警查獲，扣得其施用所剩安
    非他命二點三公克，經採其尿液送驗後，亦果呈甲基安非他命及嗎啡陽性反應。
二、案經屏東縣警察局枋寮分局報告臺灣屏東地方法院檢察署檢察官偵查起訴。
    理  由
一、前揭犯罪事實除據被告甲○○迭於警、偵訊及本院審理時自白不諱，並有毛重二
    ．三公克之安非他命扣案可稽，而其上開為警查獲時所採得尿液，經送請屏東縣
    衛生局鑑驗結果，亦呈甲基安非他命及嗎啡雙重陽性反應，有屏東縣衛生局九十
    一年七月三日，屏縣衛檢六字第九一０一七六號煙毒及麻醉藥品類委託檢驗結果
    通知書一份附卷可按，被告甲○○上開自白堪認與事實相符。又被告甲○○前因
    施用毒品案件，經裁定送強制戒治，嗣因停止戒治而交付保護管束期滿，由臺灣
    屏東地方法院檢察署檢察官於九十年七月三十日，以九十年度戒毒偵字第二六三
    號不起訴處分確定，有不起訴處分書乙份存卷可參，其五年內再犯本件施用毒品
    犯行，犯罪事證已臻明確，應依法論科。
二、核被告甲○○所為，係犯違反毒品危害防制條例第十條第一項、第二項之施用第
    一級、第二級毒品罪。被告甲○○為施用毒品而持有海洛因，及持有包括上開扣
    案安非他命之行為，各為施用之高度行為所吸收，均不另論罪。被告甲○○上開
    連續多次施用第一級毒品海洛因、第二級毒品安非他命犯行，時間緊接，手法相
    同，觸犯構成要件同一之罪名，顯均係基於概括犯意反覆為之，為連續犯，應分
    別依刑法第五十六條規定論以連續施用第一級、第二級毒品罪，並依法加重其刑
    。被告甲○○所犯上開施用第一級毒品及施用第二級毒品二罪，犯意各別，行為
    不同，罪名互異，應予分論併罰。被告甲○○曾因犯竊盜、恐嚇等罪，分別經判
    處有期徒刑八月、一年四月確定，嗣經本院以八十七年度聲字第二二六號定其應
    執行有期徒刑一年九月，甫於民國八十八年七月四日縮刑假釋期滿執行完畢，有
    臺灣高等法院被告全國前案紀錄表及臺灣屏東地方法院檢察署刑案資料查註紀錄
    表各乙份在卷可按，其五年內再犯此有期徒刑以上之罪，為累犯，遞加重其刑。
    爰審酌被告甲○○之品性、智識程度、犯罪所生之損害：其年值青壯而不思進取
    ，迭以毒品戕害己身，其經前開不起訴處分後，旋又於九十年七月三十一日至八
    月十五日間，再犯連續施用第一級毒品海洛因犯行，復經本院以九十年度訴字第
    六七一號判處有期徒刑一年確定，猶尚未執行，有臺灣高等法院被告全國前案紀
    錄表及臺灣屏東地方法院檢察署刑案資料查註紀錄表各乙份在卷可參，詎其於停
    止戒治期間又變本加厲，再犯本件施用第一級、第二級毒品犯行，其無視法紀，
    對於自己及社會所造成損害之程度，及其犯罪後坦承犯行之態度等一切情狀，分
    別量處如主文所示之刑，並定其應執行之刑，以示儆懲。扣案毛重二．三克結晶
    狀物，據被告自承為施用剩餘之安非他命，而其上開施用後採得尿液經送驗結果
    ，亦確呈甲基安非他命陽性反應，是被告此部分所供，堪信為真，該扣案物應為
    毒品危害防制條例第二條第二項第二款規定之第二級毒品無訛，應依毒品危害防
    制條例第十八條第一項規定宣告沒收銷燬之。
據上論斷，應依刑事訴訟法第二百九十九條第一項前段，毒品危害防制條例第十條第
一項、第二項、第十八條第一項，刑法第十一條、第五十六條、第四十七條、第五十
一條第五款，判決如主文。
本案經檢察官何克昌到庭執行職務
中      華      民      國    九十一    年      九      月    十  八    日
                                      臺灣屏東地方法院刑事第四庭
                                          法  官   陳松檀
右正本證明與原本無異。
對於本判決如有不服應於收受送達後十日內向本院提出上訴書狀上訴於臺灣高等法院
高雄分院並按他造當事人之人數附具繕本。
                                          書記官   張福山
中      華      民      國    九十一    年      九      月    十  八    日
附錄本案論罪科刑法條全文：
毒品危害防制條例第十條
施用第一級毒品者，處六月以上五年以下有期徒刑。
施用第二級毒品者，處三年以下有期徒刑。
